臺灣臺北地方法院刑事判決
111年度審簡字第302號
公  訴  人  臺灣臺北地方檢察署檢察官
被      告  陳俊文
上列被告因詐欺案件，經檢察官提起公訴（110年度偵字第23774
號、第28552號），嗣因被告自白犯罪，本院合議庭裁定由受命
法官獨任逕以簡易判決處刑（原案號：110年度審易字第1985號
），判決如下：
    主  文
陳俊文犯如附表編號1至8主文欄所示之捌罪，所處之刑及沒收如
附表編號1至8主文欄所示。應執行有期徒刑壹年陸月，如易科罰
金，以新臺幣壹仟元折算壹日。 
    事實及理由
一、犯罪事實要旨：
　　陳俊文基於意圖為自己不法所有之詐欺得利各別犯意，分別
    於附表所示消費時間前某時，向附表所示行動電話門號申辦
    人即被害人佯稱：如提供行動電話門號並協助代收認證碼，
    即可換取免費線上遊戲帳號云云，至各該被害人陷於錯誤，
    先依指示提供其等各申辦如附表所示行動電話門號予陳俊文
    ，陳俊文旋分別以各該門號向「Pi行動錢包」行動支付平台
    即拍付國際資訊股份有限公司（址設臺北市○○區○○○路○段00
    0號12樓；下稱拍付公司）註冊得以各該門號電信費用支付
    消費款之「Pi行動錢包」服務帳戶（即帳戶持用者可使用該
    服務帳戶前往特約商店進行小額消費，消費款嗣連同電信費
    用由電信業者代向門號申辦人收取後交付拍付公司），俟「
    Pi行動錢包」寄發認證碼後，陳俊文即要求各該被害人提供
    各該認證碼，陳俊文遂以各該認證碼回填完成註冊程序，分
    別開通附表各行動電話門號之「Pi行動錢包」服務帳戶。陳
    俊文旋分別於附表所示之消費時間，自行或委請其不知情之
    胞弟陳俊升前往附表所示特約商店，各以上開「Pi行動錢包
    」服務帳戶進行小額消費如附表所示，致各該特約商店及拍
    付公司陷於錯誤，誤認係附表所示門號申辦人本人而同意陳
    俊文消費，陳俊文即以此方式獲取毋須付款即可消費購物之
    不法利益。嗣拍付公司因附表所示門號申辦人均否認曾申辦
    「Pi行動錢包」服務，遂報警循線查悉上情。
二、下列證據足證上開犯罪事實：
　㈠告訴代理人即告訴人拍付國際資訊股份有限公司員工陳致豪
    、黃偉誠於警詢之指述、附表所示門號申辦人於警詢指述。
　㈡內政部警政署反詐騙諮詢專線紀錄表。
　㈢「Pi行動錢包」交易紀錄。
　㈣「Pi行動錢包」綁定電信帳單付款操作流程。
　㈤告訴人即附表所示門號申辦人與被告陳俊文之對話紀錄、交
    易通知簡訊。
　㈥監視器畫面翻拍照片。
　㈦被告Messenger對話紀錄之翻拍照片。
　㈧臺北市政府警察局刑事警察大隊搜索扣押筆錄、扣押物品目
    錄表、扣押物照片。
　㈨證人陳俊升於警詢及偵查時之陳訴。
　㈩被告於警詢、偵查及本院訊問時之自白。　
三、論罪科刑：
  ㈠核被告所為，均係犯刑法第339條第2項之詐欺得利罪。被告
    施以詐術利用同一行動電話門號所申辦之「Pi行動錢包」服
    務帳戶並向同一特約商店進行多次消費，雖未必於同日為之
    ，然係於短時間內密集以相近詐術內容向同一被害人反覆實
    施，其於密接時、地實行，侵害同一法益，所為各該行為間
    之獨立性極為薄弱，依一般社會健全觀念，難以強行分開，
    是在刑法評價上，應視為數個舉動之接續實行，合為包括之
    一行為予以評價，較為合理，應分別認係接續犯之一罪。至
    被告所犯附表編號1至8所示8罪，犯意各別，行為互殊且被
    害人不同，應予分論併罰。　
　㈡爰審酌被告不思以正當方式獲取所需，以不正方法詐得上開
    財產上不法利益，致附表各被害人及拍付公司受有損失，所
    為應予非難。復考量被告犯後坦承全部犯行，暨被告陳稱：
    高職畢業之最高學歷，另案羈押前從事六輕包工，月收入約
    新臺幣（下同）3萬元，離婚，須扶養2名未成年子女等語之
    智識程度及家庭經濟狀況，及被告犯罪動機、手段、犯罪所
    生危害等一切情狀，分別量處被告如附表主文欄所示之刑，
    並均諭知易科罰金之折算標準。又被告於本件所犯8罪之刑
    ，均無不得併合處罰之情形，本院即衡諸罪名相同，犯罪時
    間甚密接，犯罪手法相同，暨考量犯罪所生危害及造成被害
    人之損失等情，定其應執行刑及易科罰金折算標準如主文所
    示。
四、被告於各該犯行詐得如附表消費金額欄所示之利益，屬於其
    犯罪所得，應依刑法第38條之1第1項，於所對應之罪之主文
    內宣告沒收，又因未據扣案，依同條第3項規定，諭知於全
    部或一部不能沒收或不宜執行沒收時，追徵其價額。至扣案
    被告所有之IPHONE 8PLUS行動電話1支（IMEI：00000000000
    0000號，下稱扣案IPHONE 8PLUS行動電話），其內有被告與
    附表各行動電話門號申辦人之對話紀錄，應係認供被告犯本
    案各罪所用之物，應依刑法第38條第2項前段規定，於各罪
    主文內宣告沒收。至本案其餘扣案物，無證據足認與本案有
    關，不於本案宣告沒收。
五、依刑事訴訟法第449條第2項、第3項，第450條第1項規定，
    逕以簡易判決處刑如主文。
六、如不服本判決，應於收受送達判決之日起20日內，向本院提
    起上訴（須附繕本）。
七、本件經檢察官陳建宏提起公訴，檢察官朱玓到庭執行職務 
    。
中　　華　　民　　國　　111 　年　　2 　　月　　25　　日
                  刑事第二十庭  法  官  宋恩同
以上正本證明與原本無異。
如不服本判決應於收受送達後20日內向本院提出上訴書狀，並應
敘述具體理由；其未敘述上訴理由者，應於上訴期間屆滿後20日
內向本院補提理由書（均須按他造當事人之人數附繕本）「切勿
逕送上級法院」。告訴人或被害人如對於本判決不服者，應具備
理由請求檢察官上訴，其上訴期間之計算係以檢察官收受判決正
本之日期為準。因疫情而遲誤不變期間，得向法院聲請回復原狀
。
                                書記官  黃勤涵
中　　華　　民　　國　　111 　年　　3 　　月　　1 　　日
附錄本案論罪科刑法條全文：
中華民國刑法第339條
意圖為自己或第三人不法之所有，以詐術使人將本人或第三人之
物交付者，處5年以下有期徒刑、拘役或科或併科50萬元以下罰
金。
以前項方法得財產上不法之利益或使第三人得之者，亦同。
前二項之未遂犯罰之。
附表：
編號 行動電話門號及申辦人即被害人 消費時間 消費地點 消費金額 (新臺幣) 主文 1 0000000000 郭肯福 110年4月19日晚上11時38分 不詳  1,000元 陳俊文犯詐欺得利罪，處有期徒刑貳月，如易科罰金，以新臺幣壹仟元折算壹日；扣案IPHONE 8PLUS行動電話壹支沒收；犯罪所得即相當於新臺幣貳仟元之利益沒收，於全部或一部不能沒收或不宜執行沒收時，追徵其價額。   110年5月7日凌晨2時29分  1,000元  2 0000000000 陳振平 110年6月30日晚上8時54分 雲林縣○○鄉○○路000號全家便利商店雲林崙豐店 1,804元 陳俊文犯詐欺得利罪，處有期徒刑參月，如易科罰金，以新臺幣壹仟元折算壹日；扣案IPHONE 8PLUS行動電話壹支沒收；犯罪所得即相當於新臺幣陸仟陸佰肆拾貳元之利益沒收，於全部或一部不能沒收或不宜執行沒收時，追徵其價額。   110年7月1日上午8時9分  1,900元    110年7月3日凌晨1時11分  1,000元    110年7月3日凌晨1時13分  81元    110年7月3日凌晨1時14分  1,000元    110年7月3日凌晨1時16分  857元  3 0000000000 林淑雅 110年7月3日晚上9時19分 雲林縣○○鄉○○路000號萊爾富便利商店麥寮麥田店 2,000元 陳俊文犯詐欺得利罪，處有期徒刑貳月，如易科罰金，以新臺幣壹仟元折算壹日；扣案IPHONE 8PLUS行動電話壹支沒收；犯罪所得即相當於新臺幣參仟元之利益沒收，於全部或一部不能沒收或不宜執行沒收時，追徵其價額。   110年7月3日晚上9時22分  1,000元  4 0000000000 黃獻弘 110年7月6日下午1時40分 雲林縣○○鄉○○路000號全家便利商店雲林崙豐店 1,750元 陳俊文犯詐欺得利罪，處有期徒刑貳月，如易科罰金，以新臺幣壹仟元折算壹日；扣案IPHONE 8PLUS行動電話壹支沒收；犯罪所得即相當於新臺幣壹仟捌佰貳拾柒元之利益沒收，於全部或一部不能沒收或不宜執行沒收時，追徵其價額。   110年7月6日下午1時43分  77元  5 0000000000 吳思萱 110年7月9日中午12時57分 雲林縣○○鄉○○路000號全家便利商店雲林崙豐店 2,334元 陳俊文犯詐欺得利罪，處有期徒刑參月，如易科罰金，以新臺幣壹仟元折算壹日；扣案IPHONE 8PLUS行動電話壹支沒收；犯罪所得即相當於新臺幣肆仟伍佰參拾捌元之利益沒收，於全部或一部不能沒收或不宜執行沒收時，追徵其價額。   110年7月9日下午1時1分  2,204元  6 0000000000 甘曉琪 110年7月13日中午12時36分 南投縣○里鎮○○路000號美廉社埔里鐵山店 9,500元 陳俊文犯詐欺得利罪，處有期徒刑肆月，如易科罰金，以新臺幣壹仟元折算壹日；扣案IPHONE 8PLUS行動電話壹支沒收；犯罪所得即相當於新臺幣壹萬玖仟伍佰元之利益沒收，於全部或一部不能沒收或不宜執行沒收時，追徵其價額。   110年7月13日中午12時53分  5,000元    110年7月13日中午12時54分  5,000元  7 0000000000 張崴閎 110年7月19日下午4時5分 南投縣○里鎮○○路000號美廉社埔里中正店 9,500元 陳俊文犯詐欺得利罪，處有期徒刑肆月，如易科罰金，以新臺幣壹仟元折算壹日；扣案IPHONE 8PLUS行動電話壹支沒收；犯罪所得即相當於新臺幣玖仟伍佰元之利益沒收，於全部或一部不能沒收或不宜執行沒收時，追徵其價額。 8 0000000000 林篤群 110年7月27日下午5時55分 雲林縣○○鄉○○路000號全家便利商店雲林崙豐店 1,717元 陳俊文犯詐欺得利罪，處有期徒刑參月，如易科罰金，以新臺幣壹仟元折算壹日；扣案IPHONE 8PLUS行動電話壹支沒收；犯罪所得即相當於新臺幣肆仟捌佰捌拾貳元之利益沒收，於全部或一部不能沒收或不宜執行沒收時，追徵其價額。   110年7月27日下午5時58分  165元    110年7月27日下午5時59分  3,000元